【裁判字號】    97,訴,1113
【裁判日期】    970528
【裁判案由】    違反毒品危害防制條例
【裁判全文】
臺灣彰化地方法院刑事判決              97年度訴字第1113號
公  訴  人  臺灣彰化地方法院檢察署檢察官
被      告  甲○○
上列被告因違反毒品危害防制條例案件，經檢察官提起公訴（97
年度毒偵字第1108號），本院依簡式審判程序判決如下：
    主  文
甲○○施用第一級毒品，累犯，處有期徒刑玖月。扣案之第一級
毒品海洛因壹包（淨重零點零玖公克），沒收銷燬之。
    事  實
一、甲○○曾於民國90年間曾因施用毒品案件，經送觀察、勒戒
    後，認有繼續施用毒品之傾向，復送強制戒治，於90年12月
    31日因停止戒治付保護管束而出所，迄91年3月19日因保護
    管束期滿未經撤銷而視為執行完畢，並由臺灣彰化地方法院
    檢察署檢察官於91年4月2日，以91年度戒毒偵字第336號、
    第337號為不起訴處分確定；復於前揭強制戒治執行完畢釋
    放後5年內之95年間，因施用第一級毒品案件，經本院判處
    有期徒刑8月確定，嗣並經本院裁定減刑為有期徒刑4月確定
    ，甫於96年7月16日執行完畢。詎仍不知悔改，復基於施用
    第一級毒品海洛因之犯意，於97年3月5日7時許，在其彰化
    縣芳苑鄉○○村○○路102巷24號居所內，以將海洛因加水
    置於針筒後再予施打手臂之方式，施用海洛因1次。嗣於97
    年3月6日9時5分許，為警在上址查獲，並扣得海洛因1包（
    淨重0.09公克）。
二、案經彰化縣警察局芳苑分局報告臺灣彰化地方法院檢察署檢
    察官偵查起訴。
    理  由
一、被告甲○○於準備程式中，先就前揭犯罪事實為有罪之陳述
    ，且所犯係死刑、無期徒刑、最輕本刑為3年以上有期徒刑
    以外之罪，經本院合議庭依刑事訴訟法第273條之1第1項之
    規定，裁定由受命法官獨任進行簡式審判程式，合先敘明。
二、訊據被告甲○○對於上揭施用第一級毒品海洛因之犯行坦承
    不諱，且其於事實欄所載時、地為警查獲後，經警依法採集
    其尿液送驗，結果呈嗎啡陽性反應乙節，有尿液代號與真實
    姓名對照認證表及詮昕科技股份有限公司濫用藥物尿液檢驗
    報告各1紙附卷可稽；在扣案之白粉1包，經送請法務部調查
    局鑑定結果，確係海洛因無訛，亦有該局出具之鑑定通知書
    1紙附卷可按，足徵被告之自白與事實相符。又按修正毒品
    危害防制條例就施用毒品者，僅於「初犯」及「5年後再犯
    」二種情形，有其追訴條件之限制，即須於初犯經觀察、勒
    戒或強制戒治釋放後，5年內均無施用毒品之行為，始能認
    其前所實施之觀察、勒戒或強制戒治已足遮斷毒癮，而得於
    5 年後再犯時，再予適用初犯之規定，重行觀察、勒戒等程
    式；倘5年內已經再犯，被依法追訴處罰，縱其第3次（或第
    3 次以上）施用毒品之時間在初犯釋放5年以後，即與「5年
    後再犯」之情形有別，且因已於「5年內再犯」，顯見其再
    犯率甚高，原實施觀察、勒戒或強制戒治，已無法收其實效
    ，而無5年戒斷期之存在，自無再經觀察、勒戒及強制戒治
    之必要，應由檢察官逕行起訴，最高法院95年度台非字第59
    號判決、95年度台非字第65號判決及95年度第7次刑事庭會
    議決定足供參照。查本件被告前於90年間曾因施用毒品案件
    ，經送觀察、勒戒後，認有繼續施用毒品之傾向，復送強制
    戒治，於90年12月31日因停止戒治付保護管束而出所，迄91
    年3月19日因保護管束期滿未經撤銷而視為執行完畢，並由
    臺灣彰化地方法院檢察署檢察官於91年4月2日，以91年度戒
    毒偵字第336號、第337號為不起訴處分確定；復於前揭強制
    戒治執行完畢釋放後5年內之95年間，因施用第一級毒品案
    件，經本院判處有期徒刑8月確定，嗣並經本院裁定減刑為
    有期徒刑4月確定，甫於96年7月16日執行完畢等情，有臺灣
    彰化地方法院檢察署刑案資料查註紀錄表及臺灣高等法院被
    告前案紀錄表各1份在卷可參，是以依照上開說明，本件被
    告施用毒品之犯行既經檢察官提起公訴，本院自應依法論科
    。綜上，本件事證明確，被告上開施用毒品之犯行，應堪認
    定。
三、核被告甲○○所為，係犯毒品危害防制條例第10條第1項之
    施用第一級毒品罪。又其持有第一級毒品海洛因並進而施用
    ，其持有之低度行為應為施用之高度行為所吸收，不另論罪
    。再被告於95年間曾因施用第一級毒品案件，經本院判處有
    期徒刑8月確定，嗣並經本院裁定減刑為有期徒刑4月確定，
    甫於96年7月16日執行完畢乙節，有臺灣彰化地方法院檢察
    署刑案資料查註紀錄表及臺灣高等法院被告前案紀錄表各1
    份在卷可憑，則其於5年以內故意再犯本件有期徒刑以上之
    罪，為累犯，應依刑法第47條第1項之規定加重其刑。爰審
    酌被告前即有施用毒品之紀錄，經強制戒治後，仍不能戒除
    毒癮，竟再度施用毒品戕害自身健康，及其犯罪之動機、目
    的、所生危害及犯罪後之態度等一切情狀，量處如主文所示
    之刑。至扣案之毒品海洛因1包（合計淨重0.09公克），係
    查獲之第一級毒品，應依毒品危害防制條例第18條第1項前
    段之規定，沒收銷燬之。
據上論斷，應依刑事訴訟法第273條之1第1項、第299條第1項前
段，毒品危害防制條例第10條第1項、第18條第1項前段，刑法第
11條前段、第47條第1項，判決如主文。
本案經檢察官謝雨青到庭執行職務。
中    華    民    國    97    年    5     月    28    日
                  臺灣彰化地方法院刑事第七庭
                                    法    官  紀佳良
以上正本證明與原本無異。
如不服本判決，應於判決送達後10日內，向本院提出上訴書狀，
上訴書狀應「敘述具體上訴理由」，並按他造當事人之人數附繕
本。「切勿逕送上級法院」。
中    華    民    國    97    年    5     月    28    日
                                      書記官  詹國立
附錄論罪科刑法條：
毒品危害防制條例第十條：
施用第一級毒品者，處六月以上五年以下有期徒刑。
施用第二級毒品者，處三年以下有期徒刑。


司法院資訊處製作；財團法人民間司法改革基金會備份。
